臺灣彰化地方法院北斗簡易庭民事判決
110年度斗簡字第228號
原      告  施晴    
訴訟代理人  陳靜芬  
被      告  徐秉頡  

            莊穎龍  


            巫長嶧  

上列當事人間因加重詐欺等案件，原告提起刑事附帶民事訴訟請
求損害賠償，經本院刑事庭以110年度附民字第46號裁定移送前
來，本院於民國110年9月6日言詞辯論終結，判決如下：
    主  文
被告徐秉頡、巫長嶧應給付原告新臺幣捌萬玖仟玖佰捌拾玖元，
及被告徐秉頡自民國一一○年二月十八日起、被告巫長嶧自民國
一一○年二月六日起，均至清償日止，按年息百分之五計算之利
息。
原告其餘之訴駁回。 
本判決第一項得假執行。但被告徐秉頡、巫長嶧如以新臺幣捌萬
玖仟玖佰捌拾玖元為原告預供擔保，得免為假執行。
    事實及理由
一、原告主張：
　㈠被告徐秉頡、莊穎龍、巫長嶧自民國109年6月間某日起加入
    由真實姓名年籍不詳、綽號「超皮卡丘」之成年人、曾柏源
    及其他不詳成員等三人以上所組成之詐欺集團，由被告徐秉
    頡擔任「取簿手」兼「車手」，負責依集團成員指示拿取內
    裝有提款卡之包裹，並至提款機提領詐欺贓款，報酬為提領
    金額之1.5%；被告莊穎龍擔任「洗簿手」兼「車手司機」或
    「車手」，負責搭載被告徐秉頡領取包裹、至各提款機提領
    詐欺贓款及交付提領款項、測試人頭帳戶提款卡是否可使用
    及提領詐騙款項，報酬為提領金額之0.5%；被告巫長嶧擔任
    「車手司機」，負責駕駛車牌號碼0000-00號自用小客車，
    搭載被告徐秉頡領取包裹、至各提款機提領詐欺贓款及交付
    提領款項；訴外人曾柏源負責收取被告徐秉頡、莊穎龍提領
    之詐騙款項，報酬為提領金額之1%。
  ㈡被告徐秉頡、巫長嶧與該詐欺集團成員共同意圖為自己不法
    之所有，基於三人以上詐欺取財、掩飾或隱匿詐欺犯罪所得
    去向之犯意聯絡，先由詐欺集團之不詳成員，以如附表所示
    之詐欺方式，詐欺原告，致原告陷於錯誤，依指示於附表所
    示之匯款時間，將附表所示之匯款金額，匯入如附表所示之
    金融帳戶內，再由被告巫長嶧駕車搭載被告徐秉頡，於附表
    所示之提領時間、地點，由被告徐秉頡提領附表所示之款項
    ，並將領得之款項交予不詳之詐欺集團成員，以此方式使詐
    欺集團成員得以掩飾、隱匿詐欺犯罪所得之去向。另原告亦
    遭附表所示之詐欺方式詐騙而於109年7月7日19時19分匯款
    新臺幣(下同)25,000元(含手續費)至帳號0000000000000000
    000號內、於109年7月7日18時42分匯款30,000元(含手續費)
    至帳號00000000000000000號內、於109年7月7日18時48分匯
    款20,000元(含手續費)至帳號000000000000000號內及購買
    點數3筆15,000元。
　㈢因此依侵權行為損害賠償之法律關係，提起本件訴訟等語，
    並聲明：被告應給付原告179,989元，及自刑事附帶民事訴
    訟起訴狀繕本送達翌日起至清償日止，按年息5%計算之利息
    。
二、被告均答辯略以：對於該案刑事判決書所載之犯罪事實都承
    認等語。並聲明：原告之訴駁回。　
三、本院得心證的理由：
  ㈠就原告所匯如附表所示89,989元部分：　　 
  ⒈原告主張上開被告詐欺行為導致自己受騙匯款89,989元至附
    表所示金融帳戶，致使受有損害等事實，已經本院109年度
    訴字第1154號刑事判決被告徐秉頡、巫長嶧有罪確定，此有
    該案刑事判決書可證，並經本院依職權調取該刑事案卷審核
    無誤，且為被告徐秉頡、巫長嶧所不爭執，原告上開主張自
    堪信為真實。　　
　⒉按因故意或過失，不法侵害他人之權利者，負損害賠償責任
    ；數人共同不法侵害他人之權利者，連帶負損害賠償責任，
    民法第184條第1項前段、第185條第1項前段分別定有明文。
    經查，原告因受詐欺而匯款89,989元至附表所示金融帳戶內
    ，致使受有損害等事實，經上開刑案認定在案，被告徐秉頡
    、巫長嶧身為詐欺集團之共犯，與詐欺集團成員共同不法侵
    害原告之權利，自應就原告所受損害負連帶賠償之責。雖該
    案刑事判決書記載被告徐秉頡再將所提領之款項交予該詐欺
    集團之不詳成員。被告徐秉頡、巫長嶧因此可以獲取所提領
    金額之部分為報酬。但本院認被告徐秉頡、巫長嶧既是參與
    整個詐欺集團對於原告犯罪之一環，自應由整個詐欺集團負
    擔連帶賠償原告之責任，被告不得以其報酬與所詐欺之金額
    不成比例，即得對於原告之侵權行為責任為卸責，至報酬比
    例部分，應係詐欺集團內部責任之分擔，被告徐秉頡、巫長
    嶧如已賠償原告，自應依連帶責任內部分擔規定，請求其他
    參與詐欺集團成員各自分擔其責任及賠償金額。
　⒊原告雖尚主張被告莊穎龍仍應賠償其所匯如附表所示89,989
    元之款項，但原告並亦未舉證證明被告莊穎龍有何共同詐欺
    原告之不法侵權行為，抑或被告莊穎龍有幫助詐欺原告或洗
    錢之不法行為，因此，原告依侵權行為法律關係請求被告莊
    穎龍賠償其所匯89,989元之款項，應無理由。
  ㈡就原告主張其於109年7月7日19時19分匯款25,000元(含手續
    費)至帳號0000000000000000000號內、於109年7月7日18時4
    2分匯款30,000元(含手續費)至帳號00000000000000000號內
    、於109年7月7日18時48分匯款20,000元(含手續費)至帳號0
    00000000000000號內及購買點數3筆15,000元部分：原告對
    於上開匯款情節，雖提出相關交易明細表，固然得以採信原
    告此部分匯款為真，然原告亦未舉證證明被告徐秉頡、莊穎
    龍、巫長嶧有共同詐欺原告上開匯款款項之不法侵權行為，
    抑或被告徐秉頡、莊穎龍、巫長嶧有幫助詐欺原告或洗錢之
    不法行為，因此，原告依侵權行為法律關係請求被告徐秉頡
    、莊穎龍、巫長嶧賠償損害其所匯90,000元之款項，並無理
    由。  
四、綜上所述，原告依侵權行為損害賠償之法律關係，請求被告
    徐秉頡、巫長嶧給付89,989元，及被告徐秉頡自刑事附帶民
    事訴訟起訴狀繕本送達翌日即110年2月18日起，被告巫長嶧
    自刑事附帶民事訴訟起訴狀繕本送達翌日即110年2月6日起
    ，均至清償日止，按年息5%計算之利息，為有理由，應予准
    許，逾此範圍之請求，即屬無據，應予駁回。
五、本判決原告勝訴部分，係適用民事訴訟法第427條第1項簡易
    訴訟程序所為被告敗訴之判決，依同法第389條第1項第3款
    規定，應依職權宣告假執行。並依同法第392條第2項規定，
    依職權宣告被告徐秉頡、巫長嶧如預供相當之擔保，得免為
    假執行。
六、本件事證已臻明確，兩造其餘之攻擊防禦方法及所提證據，
    於判決結果不生影響，爰不一一論述。
七、本件訴訟係原告提起刑事附帶民事訴訟，由本院刑事庭依刑
    事訴訟法第504條第1項規定移送前來，依同條第2項規定免
    繳納裁判費，且本院審理期間，亦未增加其他必要之訴訟費
    用，並無訴訟費用負擔問題，故無庸為訴訟費用負擔之諭知
    ，附此敘明。
中　　華　　民　　國　　110 　年　　9 　　月　　24　　日
                  臺灣彰化地方法院北斗簡易庭
                          法  官  楊鑫忠
以上正本係照原本作成。
如對本判決不服提起上訴，應於送達後20日內，向本院提出上訴
狀並表明上訴理由(須按對造人數附繕本) 。
中    華    民    國   110    年    9    月     24    日
　　　　　　　　　　　　　書記官  張清秀　　　　　　　　　　　　　　

附表：
編號 被害人 詐欺方式 匯款時間、金額 匯入帳戶 提領時間、金額 提領地點 罪刑 1 施晴 於109年7月7日18時23分許遭來電詐稱，其先前消費因作業疏失，需依指示操作取消訂單，致施晴陷於錯誤，而於右列時間，匯款右列金額至右列帳戶。 1.109年7月7日18   時24分許、29,989元 2.同日18時44分許、30,000元(含手續費) 3.同日18時57分許、30,000元  中國信託銀行帳號000000000000號帳戶（戶名：江 明翰）  1.109年7月7日18   時38分許、3萬元 2.同日18時52分許、2萬元 3.同日18時52分許、1萬元 4.同日19時6分許、3萬元  1：彰化縣○○市○○路000號中信統一品冠店 2、3：彰化縣○○鄉○○路000號之大潤發員林店 4：彰化縣○○市○○路0段000號中信統一大圓山店 徐秉頡犯三人以上共同詐欺取財罪，累犯，處有期徒刑壹年伍月。 巫長嶧犯三人以上共同詐欺取財罪，處有期徒刑壹年肆月。